臺灣花蓮地方法院民事簡易判決  
111年度花簡字第80號
原      告  徐友仁  
被      告  陳明德  
上列當事人間請求侵權行為損害賠償事件，本院於民國111年2月
17日言詞辯論終結，判決如下：
    主      文
原告之訴駁回。
訴訟費用由原告負擔。
　　事實及理由
一、原告主張如附件1之書狀所載（依據民事訴訟法第434條第1
    項規定），並於言詞辯論期日補充：我對社區委員被告人等
　　，我會告人必然有所本，也不是像被告答辯狀所載是亂訴亂
    告，我也受到社區委員的不當言行委屈，就被告答辯的好手
    好腳部分，我曾經也向法院聲請調錄音被駁回，也告過刑事
    毀謗，但因罹於時效故不起訴，被告曾把不起訴書貼在社區
    群組。原告本件主張被告有侵權行為事實就是以起訴狀所述
    被告在108 年10月17日本院108年度花補字第308號民事事件
    （後改分案號為本院108年度花小字第716號，下稱前案）辯
    論庭有向原告說「你為什麼好手好腳不能認真工作」，有侵
    害我的名譽權。本人對聯安胡總幹事不曾提告過，因為他很
    稱職。答辯狀寫法院為非不特定人可進出之場所，但法院公
    開審理，任何人都可以旁聽，故被告講的那句話，任何人都
    有聽到的可能性，何況當時法官、書記官、通譯都在現場，
    符合公然侮辱。答辯狀講到被告指摘原告要敦親睦鄰，但被
    告在社區的大群組有對話，與其他住戶發生爭執，有違敦親
    睦鄰。爰依民法第184條第1項前段、第195條第1項前段規定
    ，請求被告賠償精神慰撫金新臺幣（下同）100,021元等語
    。並聲明：被告應給付原告100,021元。
二、被告答辯如附件2之書狀所載（依據民事訴訟法第434條第1
    項規定），並於言詞辯論期日補充：對於原告所提之錄音光
    碟及譯文形式真正不爭執。我有說「你為什麼好手好腳不能
    認真工作」，這樣的對話是因為希望原告不要一直提起訴訟
    。另請原告說明要我賠償金額的計算基礎，法院的法庭不是
    不特定人可以進出的地方，有關兩造雙方之陳述，及應法院
    之要求為說明及答覆，故有關原告與被告之間的攻防，只有
    法院的人員在場，應無毀謗問題。原告有提到法院是公開場
    合，是特定人士可以出入，我不以為然，因老百姓不會沒事
    情跑來法院，一定是有事情才來，好比法官、書記官、通譯
    也是因為有業務關係才會來，他們是執行職務等語，並聲明
    ：原告之訴駁回；如受不利判決，願供擔保，請准宣告免為
    假執行。
三、按因故意或過失，不法侵害他人之權利者，負損害賠償責任
    。不法侵害他人之身體、健康、名譽、自由、信用、隱私、
    貞操，或不法侵害其他人格法益而情節重大者，被害人雖非
    財產上之損害，亦得請求賠償相當之金額。民法第184條第1
    項前段、第195條第1項前段定有明文。經查，依原告提出之
    前案108年10月17日言詞辯論錄音光碟及譯文之內容觀之（
    見本院卷第129頁、第143頁），被告於當日確實有於法庭上
    說出「你為什麼好手好腳不能認真工作」等語，但依當日對
    話之過程及被告所述當日為何會說出該等話語之緣由，難認
    被告確實有因故意或過失而以上開話語妨害原告名譽權之情
    ，是原告依上開規定，請求被告賠償精神慰撫金，並無理由
    。
四、從而，原告依上開規定，請求判如訴之聲明所示，為無理由
　　，應予駁回。
五、訴訟負擔之依據：民事訴訟法第78條。　　　　
中　　華　　民　　國　　111 　年　　3 　　月　　4 　　日
                  花蓮簡易庭    法  官  鍾志雄
以上正本係照原本作成。
如不服本判決，應於送達後20日內，向本院提出上訴狀並表明上
訴理由(均須按他造當事人之人數附繕本並繳納上訴裁判費)。如
委任律師提起上訴者，亦應一併繳納上訴審裁判費。
中　　華　　民　　國　　111 　年　　3 　　月　　4 　　日
                                書記官  胡釋云